臺灣基隆地方法院民事裁定　　　　　　　　　　　　　　九十三年度再易字第三號
　　再審聲請人　甲○○
　　再審相對人　基隆市政府
　　法定代理人　乙○○
當事人間請求遷讓房屋事件，再審聲請人對於中華民國九十三年五月十一日本院九十
二年度再易字第七號確定裁定聲請再審，本院合議庭裁定如下：
    主  文
再審聲請駁回。
再審聲請費用由再審聲請人負擔。
    理  由
一、本件再審意旨略以：判決應依據當事人辯論意旨及調查證據結果而得心證，再審
    原告六次提起再審之訴，再審被告經合法通知均未到庭，亦未提出任何書狀，應
    判其敗訴；原審法院駁回再審原告之訴，既未說明採用再審被告所提之何項證據
    ，亦未說明判決所依據之法令及理由，復未審酌再審原告所提「再審原告自願繳
    還宿舍，依行政院規定，應核給再審原告搬遷補助費而未核給，再審被告無權收
    回宿舍」之證據，其判決自屬違背法令，再審事由依然存在，故再審原告自得以
    該事由，更行聲請再審等語，請求廢棄本院九十二年度再易字第七號及以前各審
    確定判決，並駁回再審被告請求再審原告遷讓房屋之訴。
二、按裁定已經確定，而有民事訴訟法第四百九十六條第一項或第四百九十七條之情
    形者，得準用該法第五編之規定，聲請再審；提起再審之訴，應以訴狀表明再審
    理由，及關於再審理由並遵守不變期間之證據，民事訴訟法第五百零七條、第五
    百零一條第一項第四款分別定有明文。再審原告就本院九十二年度再易字第七號
    再審裁定，提起再審之訴，依上開說明，應視為聲請再審。又對於確定裁定聲請
    再審，依民事訴訟法第五百零七條準用同法第五百零一條第一項第四款規定，必
    須表明再審理由。所謂表明再審理由，必須指明確定裁定有何合於民事訴訟法第
    四百九十六條第一項各款之法定再審事由，否則其訴即屬不合法，毋庸命其補正
    ，應逕以裁定駁回之。經查，本件再審原告所提再審理由，無非係就本院九十年
    度基簡字第六九號、九十年度簡上字第四四號、九十一年度再易字第二號、九十
    一年度再易字第六號、九十一年度再易字第一二號、九十一年度再易字第一五號
    、九十二年度再易字第四號等確定判決而為指摘，並未於再審訴狀內表明本院九
    十二年度再易字第七號民事確定裁定，有何民事訴訟法第四百九十六條第一項或
    第四百九十七條之再審具體情事，揆諸前揭說明，其對本院九十二年度再易字第
    七號民事確定裁定聲請再審，已屬於法不合。
三、次按聲請再審，法院認無再審理由，裁定駁回後，不得以同一事由，對於原確定
    裁定或駁回再審聲請之確定裁定，更行聲請再審，此觀民事訴訟法第五百零七條
    準用同法第四百九十八條之一規定自明。經查，再審原告聲請本件再審之訴所據
    之各項再審事由，已於其向本院提起九十一年度再易字第二號、九十一年度再易
    字第六號、九十一年度再易字第一二號、九十一年度再易字第一五號、九十二年
    度再易字第四號及九十二年度再易字第七號等再審之訴時陳明在卷，業經上開確
    定裁判予以詳加審酌說明，並因再審原告以同一事由一再主張，經本院九十二年
    度再易字第七號裁定依民事訴訟法第四百九十八條之一之規定，駁回再審原告之
    訴，有各該判決、裁定可稽，且經本院依職權調閱九十二年度再易字第七號卷宗
    查明屬實。再審原告復以同一事由更行聲請再審，揆諸上開法條規定，亦顯非合
    法，應逕以裁定駁回之。
四、依民事訴訟法第五百零二條第一項、第五百零七條、第九十五條、第七十八條，
    裁定如主文。
中　　　華　　　民　　　國　　九十三　　年　　　八　　　月　　　六　　　日
                                臺灣基隆地方法院民事庭
                                    審判長法官  李木貴
                                      法    官  林李達
                                      法    官  林玉珮
正本係照原本作成
本裁定不得抗告
中　　　華　　　民　　　國　　九十三　　年　　　八　　　月　　　六　　　日
                                    法院書記官  湯惠芳
